臺灣高雄地方法院刑事判決　　　　　　　　　　　　九十三年度訴字第一五五七號
　　公　訴　人　臺灣高雄地方法院檢察署檢察官
　　被　　　告　甲○○
　　選任辯護人　劉新安律師
右列被告因違反槍砲彈藥刀械管制條例案件，經檢察官提起公訴（九十三年度偵字第
七五七一號），本院合議庭裁定由受命法官獨任進行簡式審判程序，本院判決如左：
    主  文
甲○○未經許可，持有刀械，處有期徒刑月，扣案之武士刀壹把沒收之；又未經許
可，持有其他可發射子彈具有殺傷力之改造手槍，處有期徒刑壹年貳月，併科罰金新
臺幣伍萬元，罰金如易服勞役，以新臺幣玖佰元即銀元佰元折算壹日，扣案之仿Ｆ
Ｎ廠改造手槍壹枝（內含彈匣壹個，槍枝管制編號0000000000號）沒收之
。應執行有期徒刑壹年肆月，併科罰金新臺幣伍萬元，罰金如易服勞役，以新臺幣玖
佰元即銀元參佰元折算壹日，緩刑年。扣案之武士刀壹把、仿ＦＮ廠改造手槍壹枝
（內含彈匣壹個，槍枝管制編號0000000000號）均沒收之。
    事  實
一、甲○○明知武士刀係槍砲彈藥刀械管制條例第四條第一項第三款所定之管制刀械
    ，非經主管機關許可，不得持有，竟於民國九十二年五月二十一日十九時許，在
    高雄市大林埔夜市，向不詳姓名、年籍之成年男子之攤販，購買刀柄長二十一公
    分、刀刃長四十六公分、單刃開鋒，經公告列管查禁之武士刀一把，並將該把武
    士刀藏放在其位於高雄市小港區○○○路三九之五號住處之衣櫥內，而無故持有
    之。另於九十三年二月二十三日二十三時許，在高雄市小港區○○○路紅毛港某
    舊拆船場內，發現經人棄置無人所有之具有殺傷力之仿ＦＮ廠半自動手槍製造之
    金屬玩具手槍換裝土造金屬槍管而成之改造手槍一枝（內含彈匣一個，槍枝管制
    編號0000000000號），其明知槍砲業經中央主管機關公告列管，未經
    許可不得持有，竟仍撿拾取得，未經許可，無故持有之，並放置於其所有車牌號
    碼ＺＣＩ─３００號輕型機車座墊下之置物箱內。嗣於九十三年四月十日二十二
    時三十分許，甲○○將該機車借予不知情之洪柏鴻騎乘，洪柏鴻於同日二十二時
    五十分許，騎乘該機車行經高雄市小港區○○○路五號前，遇警攔檢盤查，洪柏
    鴻接受檢查而打開機車置物箱時，為警發現上開槍枝，經警詢問後，始知為甲○
    ○所有。嗣通知甲○○到場說明，經其同意於同日二十三時五十六分許，前往其
    上開處所搜索，並在前述之衣櫥內另查獲武士刀乙把，而查悉上情。
二、案經高雄市政府警察局小港分局報告臺灣高雄地方法院檢察署檢察官偵查起訴。
    理  由
壹、程序方面：
一、按除被告所犯為死刑、無期徒刑、最輕本刑為三年以上有期徒刑之罪或高等法院
    管轄第一審案件者外，於法院行準備程序進行中，被告先就被訴事實為有罪之陳
    述時，審判長得告知被告簡式審判程序之旨，並聽取當事人、代理人、辯護人及
    輔佐人之意見後，裁定進行簡式審判程序；且受命法官行準備程序，與法院或審
    判長有同一之權限；又簡式審判程序之證據調查，不受刑事訴訟法第一百五十九
    條第一項、第一百六十一條之二、第一百六十一條之三、第一百六十三條之一及
    第一百六十四條至第一百七十條規定之限制，刑事訴訟法第二百七十三條之一第
    一項、第二百七十九條第二項前段、第二百七十三條之二分別定有明文。
二、查本件被告甲○○所犯為死刑、無期徒刑、最輕本刑為三年以上有期徒刑以外之
    罪，且非高等法院管轄第一審之案件，其於準備程序就前揭被訴事實為有罪之陳
    述，經受命法官告知簡式審判程序之旨，並聽取當事人之意見後，本院認無不得
    或不宜改依簡式審判程序進行之處，爰依刑事訴訟法第二百七十三條之一第一項
    、第二百八十四條之一，裁定本件由受命法官獨任進行簡式審判程序，合先敘明
    。
貳、實體方面：
一、右揭事實，業據被告甲○○於警詢、偵查中均坦承不諱，復於本院審理時為認罪
    之陳述，並有高雄市府警察局小港分局搜索扣押筆錄二紙暨扣押物品目錄表二紙
    及查獲時照片四紙附卷、仿ＦＮ廠半自動手槍製造之金屬玩具手槍換裝土造金屬
    槍管而成之改造手槍一枝、武士刀一把扣案可稽。而前開扣案之改造手槍一支，
    經送請內政部警政署刑事警察局鑑定結果，認：送鑑改造八釐米手槍一支（槍枝
    管制編號0000000000），認係仿ＦＮ廠半自動手槍製造之金屬玩具手
    槍，換裝土造金屬槍管改造而成之改造手槍，機械性能良好，可擊發適用之子彈
    ，認具殺傷力；扣案之武士刀一把，經高雄市政府警察局鑑定結果，認：送鑑一
    把刀械，刀柄長二十一公分、刀刃長四十六公分、單刀開鋒與查禁刀械之武士刀
    「外型似長刀，刀刃長短不一，手把稍長，可供雙手握用；刀柄十五公分以上（
    含）、刀刃三十五公分以上（含）、刀刃開鋒」要件與圖例說明相符，分別有內
    政部警政署刑事警察局九十三年四月十九日刑鑑字第○九三○○八一二二○號槍
    彈鑑定書一份、高雄市政府九十三年四月十六日高市府警保字第○九三○○二一
    七四二號函在卷可憑。綜上，足認被告之自白與事實相符，洵堪採為論罪科刑之
    依據。事證明確，被告犯行堪以認定，應依法論科。
二、按槍砲彈藥刀械管制條例第四條所列之槍砲、刀械，依同條例第五條、第六條之
    規定，非經中央主管機關、主管機關許可，均不得持有。被告甲○○持有之前開
    武士刀及改造手槍，分別係屬槍砲彈藥刀械管制條例第四條第一項第三款所稱之
    刀械及同條第一項第一款所稱之其他可發射子彈具有殺傷力之槍砲，是核被告所
    為，係犯槍砲彈藥刀械管制條例第十四條第三項未經許可持有刀械罪及同條例第
    十一條第四項之未經許可持有可發射子彈具有殺傷力之改造手槍罪。被告所犯上
    開二罪間，行為不同，罪名互殊，犯意各別，應分論併罰。爰審酌被告並無不良
    素行，有本院被告院內索引卡紀錄表及臺灣高等法院被告全國前案紀錄表在卷可
    稽，其非法持有武士刀及改造手槍，對社會治安仍存有潛在之危險，惟其犯罪之
    手段非若一般持有槍砲刀械類型犯罪之兇殘，亦非以加害良善為目的，且未曾因
    此造成公眾或他人之現實惡害，所生損害不大，犯罪情節並非重大，暨犯後始終
    坦認犯行，態度良好等一切情狀，各量處如主文所示之刑，另就併科罰金部分諭
    知易服勞役之折算標準，以示懲儆，並定其應執行之刑。查被告前未曾受有期徒
    刑以上刑之宣告，且本案之犯罪情節非重，被告犯後態度良好，均如前述，其既
    具有悔意，且有正當職業，有各類所得扣繳暨免扣繳憑單二紙及薪資明細表三紙
    可參，並屆服兵役年齡，則經此教訓，當知警惕而無再犯之虞，本院綜核各情，
    認所宣告之刑，以暫不執行為適當，併予宣告緩刑三年，以啟自新。扣案之武士
    刀一把及改造手槍一支，分別係槍砲彈藥刀械管制條例第四條第一項第三款之刀
    械、同條第一項第一款之槍砲，業如前述，均屬違禁物，均依刑法第三十八條第
    一項第一款規定宣告沒收。
據上論斷，應依刑事訴訟法第二百七十三條之一第一項、第二百九十九條第一項前段
，槍砲彈藥刀械管制條例第十一條第四項、第十四條第三項，刑法第十一條前段、第
五十一條第五款、第九款、第四十二條第二項前段、第三十八條第一項第一款、第七
十四條第一款，罰金罰鍰提高標準條例第二條，現行法規所定貨幣單位折算新台幣條
例第二條，判決如主文。
本案經檢察官乙○○到庭執行職務。
中      華      民      國    九十三    年      七      月    二十一    日
                                    臺灣高雄地方法院刑事第四庭
                                        法  官    黃惠玲
右正本證明與原本無異。
如不服本判決，應於判決送達後十日內，向本院提出上訴狀。
                                        書記官    林秀珍
中    華    民    國      九十三      年      七      月     二十一     日
附錄論罪科刑法條
槍砲彈藥刀械管制條例第十一條
未經許可，製造、販賣或運輸第四條第一項第一款所稱其他可發射金屬或子彈具有殺
傷力之各式槍砲者，處五年以上有期徒刑，併科新臺幣一千萬元以下罰金。
未經許可，轉讓、出租或出借前項所列槍砲者，處三年以上十年以下有期徒刑，併科
新臺幣七百萬元以下罰金。
意圖供自己或他人犯罪之用，而犯前二項之罪者，處無期徒刑或七年以上有期徒刑，
併科新臺幣一千萬元以下罰金。
未經許可，持有、寄藏或意圖販賣而陳列第一項所列槍砲者，處一年以上七年以下有
期徒刑，併科新臺幣七百萬元以下罰金。
第一項至第三項之未遂犯罰之。
槍砲彈藥刀械管制條例第十四條
未經許可，製造、販賣或運輸刀械者，處三年以下有期徒刑，併科新台幣一百萬元以
下罰金。
意圖供自己或他人犯罪之用，而犯前項之罪者，處六月以上五年以下有期徒刑，併科
新台幣三百萬元以下罰金。
未經許可，持有或意圖販賣而陳列刀械者，處一年以下有期徒刑、拘役或新台幣五十
萬元以下罰金。
第一項及第二項之未遂犯罰之。
